臺灣板橋地方法院刑事判決　　　　　　99年度簡上字第1257號
上　訴　人　臺灣板橋地方法院檢察署檢察官
被　　　告　陳成
上列上訴人因被告犯詐欺案件，不服本院99年度簡字第6681號於
中華民國99年9 月16日所為之第一審刑事簡易判決（聲請簡易判
決處刑案號：臺灣板橋地方法院檢察署99年度偵緝字第1170號）
，提起上訴，本院管轄第二審之合議庭判決如下︰
    主  文
上訴駁回。
    理  由
一、本件經本院合議庭審理結果，認第一審簡易判決所認定被告
    之犯罪事實及其所憑之理由、證據暨論罪科刑之法條均無不
    當，應予維持，並引用該第一審刑事簡易判決書、檢察官聲
    請簡易判決處刑書中關於認定被告犯罪事實及其所憑之理由
    、證據暨論罪科刑之法條部分之記載（如附件）。
二、檢察官上訴意旨略以：被告陳成明知其無工作與清償能力，
    仍不斷向告訴人行騙，詐取告訴人簡桂方（原名簡阿和）辛
    苦勞動之多年積蓄，致令告訴人生活頓失所依，血本無歸，
    原審量處被告有期徒刑4 月，實屬過輕，爰提起上訴云云。
三、按法官於有罪判決如何量處罪刑，甚或是否宣告緩刑，均為
    實體法賦予審理法官裁量之刑罰權事項，法官行使此項裁量
    權，自得依據個案情節，參酌刑法第57條所定各款犯罪情狀
    之規定，於法定刑度內量處被告罪刑；除有逾越該罪法定刑
    或法定要件，或未能符合法規範體系及目的，或未遵守一般
    經驗及論理法則，或顯然逾越裁量，或濫用裁量等違法情事
    之外，並不得任意指摘其量刑違法（最高法院80年台非字第
    473 號、75年台上字第7033號、72年台上字第6696號、72年
    台上字第3647號判例要旨參照）；且在同一犯罪事實與情節
    ，如別無其他加重或減輕之原因，下級審量定之刑，亦無過
    重或失輕之不當情形，則上級審法院對下級審法院之職權行
    使，原則上應予尊重（最高法院85年度台上字第2446號判決
    要旨參照）。
四、經查：原審量刑已審酌本件被告明知其失業且經濟能力不佳
    ，並無清償借款之能力及意願，竟連續向告訴人行詐高達新
    臺幣76 萬5千元，且迄今均未賠償告訴人之損失，並兼衡被
    告犯罪之動機、目的、手段等一切情狀，是原審量處之刑度
    及諭知易科罰金之折算標準，均難謂有何違法失當之處，自
    難依此原因作為改判之理由。且告訴人已於本院準備程序時
    到庭表示其與被告民事事件將依法另行追訴等語（見本院99
    年度簡上字第1257號卷第27頁）。從而，上訴人請求以原審
    量刑過輕為由提起上訴，請求撤銷改判，為無理由，應予駁
    回。
五、被告經合法傳喚，無正當之理由不到庭，爰不待其陳述，逕
    行判決。
據上論斷，應依刑事訴訟法第455 條之1 第1 項、第3 項、第36
8 條、第371條、第373 條，判決如主文。
本案經檢察官姜麗君到庭執行職務。
中    華    民    國   100    年    3     月    31    日
                  刑事第十四庭  審判長法  官  吳幸娥
                                      法  官  廖欣儀
                                      法  官  傅明華
上列正本證明與原本無異。
不得上訴。
                                      書記官  蔡一如
中    華    民    國   100    年    3     月    31    日
附錄本案論罪科刑法條全文：
中華民國刑法第339條
（普通詐欺罪）
意圖為自己或第三人不法之所有，以詐術使人將本人或第三人之
物交付者，處 5 年以下有期徒刑、拘役或科或併科 1 千元以下
罰金。
以前項方法得財產上不法之利益或使第三人得之者，亦同。
前二項之未遂犯罰之。